【裁判字號】    97,訴,2108
【裁判日期】    971217
【裁判案由】    違反毒品危害防制條例
【裁判全文】
臺灣臺南地方法院刑事判決              97年度訴字第2108號
公  訴  人  臺灣臺南地方法院檢察署檢察官
被      告  甲○○
上列被告因違反毒品危害防制條例案件，經檢察官提起公訴（97
年度毒偵字第2924號），被告於本院準備程序中就被訴事實為有
罪之陳述，經本院合議庭裁定由受命法官獨任進行簡式審判程序
，判決如下：
    主  文
甲○○施用第一級毒品，處有期徒刑陸月，如易科罰金，以新臺
幣壹仟元折算壹日。
    事實及理由
一、本件犯罪事實：甲○○前因違反毒品危害防制條例（施用毒
    品）案件，經本院以95年度毒聲字第436號裁定送觀察、勒
    戒後，認有繼續施用毒品之傾向，而以95年度毒聲字第746
    號裁定令入戒治處所施以強制戒治，嗣於民國96年10月15日
    執行完畢出所，並經臺灣臺南地方法院檢察署檢察官以96年
    度戒毒偵字第177號處分書為不起訴處分確定。詎其猶不知
    悔改，於上開強制戒治執行完畢釋放後5年內，復基於施用
    第一級毒品海洛因之犯意，於97年9月13日13時4分許為警採
    集尿液往前回溯26小時內之某時間，在其位於臺南縣永康市
    ○○路53巷143弄36號住處廁所內，以針筒注射之方式，施
    用第一級毒品海洛因1次，嗣因另外涉嫌竊盜案件為警於同
    年月13日10時40分許，在臺南縣永康市○○路172巷62弄19
    號前拘提到案，並經其同意採集尿液送檢結果呈鴉片代謝物
    （嗎啡）陽性反應。
二、上開犯罪事實之證據：
（一）被告於警詢及本院審理時之自白。
（二）卷附應受尿液採驗人尿液檢體採集送驗紀錄表、正修科技
      大學超微量研究科技中心於97年9月26日檢驗報告各1紙。
三、按海洛因經注射入人體後，約80%於24小時內自尿中排出，
    且尿液中能否驗出嗎啡陽性反應與其投與量、投與途徑、採
    尿時間、個人體質及檢驗方法之靈敏度有關，而文獻報導注
    射6毫克之海洛因鹽酸鹽，其代謝物嗎啡之平均可檢出時限
    約為26小時，業經行政院衛生署藥物食品檢驗局81年9月8日
    （81）藥檢壹字第8114885號函述明綦詳，佐以被告查獲採
    尿時間，及其尿液送驗呈鴉片代謝物（嗎啡）陽性反應之結
    果，被告自白於上開時、地，施用第一級毒品海洛因之犯行
    ，足堪認定。
四、被告前因施用毒品案件，經本院95年度毒聲字第746號裁定
    令入戒治處所施以強制戒治，並於96年10月15日強制戒治執
    行完畢，其於強制戒治執行完畢5年內之97年9月13日13時4
    分許往前回溯26小時內某時間，再犯本件施用毒品之罪，自
    應依法論科；且查海洛因係屬毒品危害防制條例第2條第2項
    第1款所列之第一級毒品，核其所為，係犯毒品危害防制條
    例第10條第1項之施用第一級毒品罪。被告施用前後持有第
    一級毒品之低度行為，應為其施用之高度行為所吸收，不另
    論罪。爰審酌被告迭經觀察、勒戒及強制戒治，仍未能體認
    施用毒品對於自身健康之危害，遠離毒品，惟犯後業已坦承
    犯行，態度良好等一切情狀，量處如主文所示之刑。
五、另按受有期徒刑之執行完畢，或受無期徒刑或有期徒刑一部
    之執行而赦免後，5年以內再犯有期徒刑以上之罪者，始為
    累犯，此觀刑法第47條之規定自明。而被告犯應併合處罰之
    數罪，經法院分別判處有期徒刑確定，並依檢察官之聲請定
    其數罪之應執行刑確定，該數罪是否執行完畢，係以所定之
    刑是否全部執行完畢為斷。其在未裁定前已先執行之有期徒
    刑之罪，因嗣後合併他罪定應執行刑之結果，檢察官所換發
    之執行指揮書，係執行應執行刑，其前已執行之有期徒刑部
    分，僅應予扣除，不能認為已執行完畢（最高法院94年度台
    非字第249號判決意旨參照）。查本件被告前因竊盜案件，
    經臺灣高等法院臺南分院95年8月29日95年度上易字第395號
    判決判處有期徒刑1年4月，嗣經減刑為有期徒刑8月確定，
    並於97年1月29日縮刑期滿而執行完畢；惟其又因竊盜案件
    ，經本院97年4月30日97年度簡字第1194號判決判處有期徒
    刑3月確定，上開二案件，嗣經臺灣高等法院臺南分院97年7
    月9日97年度聲字第1259號裁定定應執行有期徒刑10月確定
    ，始於97年10月3日縮刑期滿而執行完畢。承上開說明，被
    告所犯竊盜罪既與他罪定應執行刑，其已執行有期徒刑8月
    部分，僅應予扣除，不得認為所受之徒刑已執行完畢，是檢
    察官認本件被告為累犯，容有未洽，附此敘明。
據上論斷，應依刑事訴訟法第273條之1第1項、第299條第1項前
段、第310條之2、第454條，毒品危害防制條例第10條第1項，刑
法第11條前段、第41條第1項前段，判決如主文。
本案經檢察官乙○○到庭執行職務
中    華    民    國    97    年    12    月    17    日
                  刑事第十二庭  法  官  魏玉英
以上正本證明與原本無異。
如不服本判決應於收受本判決後10日內向本院提出上訴書狀，並
應敘述具體理由。如未敘述上訴理由者，應於上訴期間屆滿後20
日內向本院補提理由書狀（均須按他造當事人之人數附繕本）「
切勿逕送上級法院」。
                                書記官  曾盈靜
中    華    民    國    97    年    12    月    18    日
附錄本案論罪科刑法條全文
毒品危害防制條例第10條
施用第一級毒品者，處6月以上5年以下有期徒刑。
施用第二級毒品者，處3年以下有期徒刑。


司法院資訊處製作；財團法人民間司法改革基金會備份。
